pl: Ubrania i akcesoria: Odzież; Akcesoria do ubrań; Przebrania i akcesoria; Akcesoria do torebek i portfeli; Torebki, portfele i etui; Biżuteria; Akcesoria do butów; Obuwie
it: Abbigliamento e accessori: Abbigliamento; Accessori di abbigliamento; Costumi e accessori; Accessori per borsette e portafogli; Borsette, portafogli e custodie; Gioielleria; Accessori per scarpe; Scarpe
pt-BR: Vestuário e acessórios: Roupas; Acessórios para roupas; Fantasias e acessórios; Acessórios para bolsas e carteiras; Bolsas, carteiras e estojos; Joias; Acessórios para sapatos; Sapatos
sv: Kläder och accessoarer: Klädsel; Klädaccessoarer; Maskeradkostymer och tillbehör; Accessoarer till handväskor och plånböcker; Handväskor, plånböcker och fodral; Smycken; Skotillbehör; Skor
bg-BG: Облекло и аксесоари: Облекло; Аксесоари за дрехи; Маскарадни костюми и аксесоари; Аксесоари за чанти и портфейли; Дамски чанти, портфейли и калъфи; Бижута; Аксесоари за обувки; Обувки
en: Apparel & Accessories: Clothing; Clothing Accessories; Costumes & Accessories; Handbag & Wallet Accessories; Handbags, Wallets & Cases; Jewelry; Shoe Accessories; Shoes
pt-PT: Acessórios e vestuário: Vestuário; Acessórios de vestuário; Disfarce e acessórios; Acessórios de malas e carteiras; Sacos de mão, carteiras e malas; Joalharia; Acessórios para calçado; Calçado
vi: Quần áo & Phụ kiện: Quấn áo; Phu kiện quần áo; Trang phục & Phụ kiện; Túi cầm tay & các phụ kiện ví; Túi cầm tay, ví, & vali; Đồ trang sức; Phụ kiện giày; Giày
cs: Oblečení a doplňky: Oblečení; Oděvní doplňky; Kostýmy a doplňky; Doplňky ke kabelkám a peněženkám; Kabelky, peněženky a pouzdra; Klenoty; Doplňky k obuvi; Obuv
th: เสื้อผ้าและเครื่องประดับ: เสื้อผ้า; อุปกรณ์เสื้อผ้า; เครื่องแต่งกายและเครื่องประดับ; อุปกรณ์กระเป๋าถือและกระเป๋าเงิน; กระเป๋าถือ กระเป๋าเงิน และที่ใส่; เครื่องเพชรพลอย; อุปกรณ์รองเท้า; รองเท้า
zh-CN: 服饰与配饰: 服装; 服装配饰; 演出服与配饰; 手提包/钱包配件; 手提包、钱包与箱包; 珠宝首饰; 鞋类配饰; 鞋类
zh-TW: 服飾與配件: 衣著; 衣著配件; 戲服和配件; 手提包和皮夾配件; 手提包、皮夾和箱子; 珠寶; 鞋類配件; 鞋
hu: Ruházat és kiegészítők: Ruházat; Ruházati kiegészítők; Jelmezek és kiegészítők; Kézitáska- és pénztárca-kiegészítők; Kézitáskák, pénztárcák és tokok; Ékszerek; Cipőkiegészítők; Cipők
ro-RO: Îmbrăcăminte și accesorii: Îmbrăcăminte; Accesorii vestimentare; Costume și accesorii; Accesorii pentru genți și portofele; Genți de mână, portofele și huse; Bijuterii; Accesorii pentru încălțăminte; Pantofi
fi: Vaatteet ja asusteet: Vaatteet; Vaatetuksen asusteet; Puvut ja asusteet; Käsilaukku- ja lompakkotarvikkeet; Käsilaukut, lompakot ja kotelot; Korut; Kenkätarvikkeet; Kengät
sl-SI: Oblačila in dodatki: Oblačila; Dodatki za oblačila; Kostumi in dodatki; Dodatki za torbice in denarnice; Torbice, denarnice in etuiji; Nakit; Dodatki za obutev; Obutev
lt-LT: Apranga ir aksesuarai: Drabužiai; Drabužių aksesuarai; Kostiumai ir aksesuarai; Rankinių ir piniginių aksesuarai; Rankinės, piniginės ir dėklai; Juvelyriniai dirbiniai; Batų aksesuarai; Batai
ko: 의류/액세서리: 의류; 의류 액세서리; 분장 의상/액세서리; 핸드백/지갑 액세서리; 핸드백/지갑/케이스; 주얼리; 신발 액세서리; 신발
es: Ropa y accesorios: Prendas de vestir; Complementos; Disfraces y accesorios; Accesorios para bolsos y billeteras; Bolsos, billeteras y estuches; Joyería; Accesorios para zapatos; Calzado
ru: Одежда, обувь и аксессуары: Одежда; Аксессуары; Маскарадные костюмы и аксессуары; Аксессуары для сумок и кошельков; Сумки, кошельки и визитницы; Ювелирные украшения и часы; Аксессуары для обуви; Обувь
ja: ファッション・アクセサリー: 衣料品; ファッション小物; コスチューム用品; ハンドバッグ・財布用小物; ハンドバッグ・財布; ジュエリー; 靴用品; 靴
de: Bekleidung & Accessoires: Bekleidung; Bekleidungsaccessoires; Kostüme & Accessoires; Handtaschen & Geldbörsenaccessoires; Handtaschen, Geldbörsen & Etuis; Schmuck; Schuh-Accessoires; Schuhe
nb: Klær og tilbehør: Klesplagg; Klestilbehør; Kostymer og tilbehør; Tilbehør til vesker og lommebøker; Vesker, lommebøker og holdere; Smykker; Skotilbehør; Sko
fr: Vêtements et accessoires: Vêtements; Accessoires d’habillement; Déguisements et accessoires; Accessoires pour sacs à main et portefeuilles; Sacs à main, portefeuilles et étuis; Bijoux; Accessoires pour chaussures; Chaussures
da: Tøj og tilbehør: Tøj; Tilbehør til tøj; Kostumer og tilbehør; Tilbehør til håndtasker og pengepunge; Håndtasker, pengepunge og holdere; Smykker; Tilbehør til sko; Sko
el: Ένδυση και αξεσουάρ: Ενδύματα; Αξεσουάρ ρούχων; Κοστούμια & αξεσουάρ; Αξεσουάρ τσάντας χειρός & πορτοφολιού; Τσάντες χειρός, πορτοφόλια & θήκες; Κοσμήματα; Αξεσουάρ παπουτσιών; Παπούτσια
sk-SK: Oblečenie a doplnky: Oblečenie; Doplnky oblečenia; Kostýmy a doplnky; Doplnky ku kabelkám a peňaženkám; Kabelky, peňaženky a puzdrá; Šperky; Doplnky obuvi; Obuv
hr-HR: Odjeća i modni dodaci: Odjeća; Dodaci za odjeću; Kostimi i dodaci; Dodaci za torbe i novčanike; Torbe, novčanici i torbice; Nakit; Dodaci za obuću; Obuća
nl: Kleding en accessoires: Kleding; Kledingaccessoires; Kostuums en accessoires; Accessoires voor handtassen en portefeuilles; Handtassen, portefeuilles en koffers; Sieraden; Accessoires voor schoenen; Schoenen
tr: Kıyafet ve Aksesuarlar: Giyim Eşyaları; Kıyafet Aksesuarları; Kostümler ve Aksesuarlar; El Çantası ve Cüzdan Aksesuarları; El Çantaları, Cüzdanlar ve Çantalar; Mücevherler; Ayakkabı Aksesuarları; Ayakkabılar